【裁判字號】    97,上易,582
【裁判日期】    970415
【裁判案由】    竊盜
【裁判全文】
臺灣高等法院臺中分院刑事判決         97年度上易字第582號
上  訴  人
即  被  告  辛○○
                    號
                    現於臺灣臺中看守所羈押中
上列上訴人因竊盜案件，不服臺灣臺中地方法院97年度易字第36
0號，中華民國97年2月15日第一審判決（起訴案號：臺灣臺中地
方法院檢察署97年度偵字第1186號），提起上訴，本院判決如下
：
    主  文
上訴駁回。
    事  實
一、辛○○曾犯搶奪等案件，經臺灣臺中地方法院於民國（下同
    ）91年4月1日以90年度訴字第2633號判處有期徒刑3年2月確
    定，於91年4 月19日入監執行後，於92年12月17日因縮短刑
    期假釋出獄，嗣因其於假釋期間，再犯詐欺、施用毒品案件
    ，分別經臺灣臺中地方法院於94年3月28日以94年度中簡字
    第634號判處有期徒刑4月確定，及於94年5月16日以93年度
    訴字第1923號判處有期徒刑10月確定，合併應執行有期徒刑
    1年；又因施用毒品案件，經臺灣臺中地方法院於94年8 月8
    日以94年度訴字第1154號判處有期徒刑9月確定，並經法院
    撤銷上開假釋，而入監續服殘刑10月3日、及前揭有期徒刑1
    年、9月，甫於96年2月16日縮短刑期假釋出獄，保護管束於
    96年5月6日期滿未經撤銷，其未執行之刑，以已執行論。詎
    其仍不知悔改，各基於意圖為自己不法所有之犯意，分別於
    附表編號1至編號5所示之時間、地點，持其所有鑰匙5支，
    開啟附表編號1至編號4所示己○○等人住處之門鎖；及附表
    編號5丁○○所有機車之電源鎖開關，竊取如附表編號1至編
    號4所示己○○等人住處內之財物及附表編號5所示丁○○所
    有之機車，得手後，將現金花用殆盡、財物變現花用、用以
    互易毒品施用（施用毒品部分由檢察官另案偵辦）或以竊得
    之機車供其代步使用。嗣其於96年12月31日下午1時20分，
    在臺中縣豐原市○○街220巷內，以上開鑰匙欲開啟附表編
    號6所示乙○○所有車號GW2－957號機車電源鎖開關之際，
    即為警當場所查獲，致未得逞，並扣得其所有供竊盜使用之
    鑰匙5支。辛○○於有偵查權之機關或公務員發覺附表所示
    編號1至編號5所之竊盜犯行前，於97年1月1日中午12時22分
    起至同日中午13時7分許止，在臺中縣警察局豐原分局豐原
    派出所製作筆錄時，主動向製作筆錄警員呂建威、胡智凱自
    首，陳明其為附表所示編號1至5所示之竊盜犯行，並接受裁
    判，始悉上情。
二、案經臺中縣警察局豐原分局報告臺灣臺中地方法院檢察署偵
    查起訴。
    理  由
壹、證據能力部分
    按被告以外之人（包括證人、鑑定人、告訴人、被害人及共
    同被告等）於審判外之陳述雖不符刑事訴訟法第159條之1至
    之4等4條之規定，而經當事人於審判程序同意作為證據，法
    院審酌該言詞陳述或書面陳述作成時之情況，認為適當者，
    亦得為證據；當事人、代理人或辯護人於法院調查證據時，
    知有刑事訴訟法第159條第1項不得為證據之情形，而未於言
    詞辯論終結前聲明異議者，視為有前項之同意，同法第159
    條之5 定有明文。本件證人即被害人己○○、庚○○、戊○○、丙○○、丁○○、乙○○、證人于嘉齡、吳宗霖等人於
    警詢中所為陳述，以及本案以下所引用之非供述證據，固屬
    被告以外之人於審判外之陳述，惟上開證據業經本院審理時
    予以提示並告以要旨，且各經檢察官及被告表示意見。當事
    人已知上述證據乃傳聞證據，且迄言詞辯論終結前，均未主
    張有刑事訴訟法第159條第1項不得為證據之情形，是應認已
    同意作為證據，且經本院審酌後，無取得證據違法、欠缺供
    述之任意性或證據證明力顯然偏低等不適當之情形，認均有
    證據能力，合先敘明。
貳、實體部分
一、上揭犯罪事實，業據被告辛○○分別於警詢、偵查、原審及
    本院審理時均坦承不諱，核與附表所示被害人己○○、庚○○、戊○○、丙○○、丁○○、乙○○、證人于嘉齡、吳宗
    霖等人分別於警詢時所指述之情節相符，並有被告所供竊盜
    使用之鑰匙5 支扣案可佐，卷附臺中縣警察局車輛尋獲電腦
    輸入單2 張及照片14張可資佐證，足見被告之自白與事實相
    符，本件事證明確，被告之犯行，堪以認定。
二、核被告就附表編號1至編號5所為，均係犯刑法第320條第1項
    之竊盜罪；及就附表編號6 所為，係犯同法第320條第3項、
    第1 項之竊盜未遂罪。被告所犯上開各罪間，犯意各別，應
    分論併罰。被告曾犯搶奪等案件，經臺灣臺中地方法院於91
    年4月1日以90年度訴字第2633號判處有期徒刑3年2月確定，
    於91年4 月19日入監執行後，於92年12月17日因縮短刑期假
    釋出獄，嗣因其於假釋期間，再犯詐欺、施用毒品案件，分
    別經臺灣臺中地方法院於94年3月28日以94年度中簡字第634
    號判處有期徒刑4月確定，及於94年5月16日以93年度訴字第
    1923號判處有期徒刑10月確定，合併應執行有期徒刑1 年。
    又因施用毒品案件，經臺灣臺中地方法院於94年8月8日以94
    年度訴字第1154號判處有期徒刑9月確定，並經法院撤銷上
    開假釋，而入監續服殘刑10月3日、及前揭有期徒刑1 年、9
    月，甫於96年2月16日縮短刑期假釋出獄，保護管束於96年5
    月6日期滿未經撤銷，有臺灣高等法院被告前案紀錄表1份附
    卷可稽，被告於前案執行完畢5年內故意再犯本件附表所示
    之有期徒刑以上之罪，為累犯，均應依刑法第47條第1項之
    規定加重其刑。被告已著手竊取附表編號6所示乙○○所有
    之機車，而未得逞，為未遂犯，就其所犯此部分之犯行，依
    刑法第25條第2項之規定減輕其刑，並依法先加後減之。被
    告於竊取附表編號1至編號5所示之物後，犯罪未經偵查機關
    發覺前，即向製作筆錄員警呂建威、胡智凱坦承犯行接受裁
    判，有該警詢筆錄可佐，是被告對於附表編號1至編號5所示
    未發覺之竊盜罪，自首而接受裁判，就其所犯附表編號1至
    編號5所示之竊盜犯行，各依刑法第62條前段規定減輕其刑
    ，並依法先加後減之。原審依據上述理由，適用刑法第320
    條第1項、第3項、第47條第1項、第25條第2項、第62條前段
    、第51條第5款、第38條第1項第2款、刑法施行法第1條之1
    第1項、第2項前段等規定，並審酌被告曾犯有上揭前科，素
    行不佳，於執行完畢後，年輕力壯，仍不知憑自己之勞力賺
    取生活所需，再度犯本案6次竊盜犯行，危害社會治安及民
    眾財產安全非淺，造成附表編號1至編號5所示被害人己○○
    等人受有財物損失，迄今尚未與被害人己○○等5人和解，
    賠償渠等所受之損害，及其犯罪之動機、目的、手段等一切
    情狀，分別量處如附表所示之刑，並定應執行刑為有期徒刑
    3年。另敘明檢察官雖請求諭知被告應於刑之執行前令入勞
    動場所強制工作，然保安處分係對受處分人將來之危險性所
    為拘束其身體、自由之處置，以達教化與治療之目的，為刑
    罰之補充制度，本諸法治國家保障人權之原理及刑法之保護
    作用，其法律規定之內容，應受比例原則之規範，使保安處
    分之宣告，與行為人所為行為之嚴重性，行為人所表現之危
    險性，及對行為人未來行為之期待性相當，司法院大法官會
    議釋字第471號解釋可資參照。查本件被告之多次竊盜犯行
    固值非難，惟衡酌被告為附表所示之竊盜犯行，其竊取之財
    物價值非鉅，手段平和，事後向警方自首附表編號1至編號5
    所示之犯行，並坦認全部犯行，足見被告良心未泯、尚具悔
    意，審酌其行為之嚴重性、所表現之危險性及對於未來行為
    之期待性，依憲法比例原則之規範，認本件對被告分別量處
    如附表所示之刑，已足收懲儆之效，未達須以保安處分預防
    矯治之程度，尚無施以強制工作之必要。扣案之鑰匙5支，
    為被告所有且供各竊盜犯行使用之工具，業據被告供明在卷
    ，應依刑法第38條第1項第2款之規定，均併予宣告沒收。核
    其認事用法俱無不當，量刑亦稱允洽。被告上訴請求依刑法
    第59條從輕量刑，惟按刑之量定，係實體法上賦予法院得自
    由裁量之事項，倘其未逾越法律所規定之範圍，又未明顯違
    背正義，即不得任意指摘為違法。又按刑法第59條規定之酌
    量減輕其刑，必須犯罪另有特殊之原因與環境等情狀，在客
    觀上足以引起一般同情，認即予宣告法定最低刑度仍嫌過重
    者，始有適用。觀諸被告前科紀錄及本件多次竊盜犯行，客
    觀上已難謂引起一般同情，是原審量刑時依刑法第57條之規
    定，審酌被告之上開一切情狀而量處罪刑，經核並未逾越法
    律所規定之範圍，又無明顯違背正義，亦無適用刑法第59條
    之餘地，被告仍執前詞指摘原判決不當，其上訴並無理由，
    應予駁回。
據上論斷，應依刑事訴訟法第368條，判決如主文。
本案經檢察官甲○○到庭執行職務。
中    華    民    國    97    年    4    月    15    日
            刑事第七庭    審判長法  官  林  榮  龍
                                法  官  江  錫  麟
                                法  官  張  惠  立
上列正本證明與原本無異。
不得上訴。
                                書記官  林  育  德
中    華    民    國    97    年    4    月    15    日
附  表 ：
┌─┬───┬───┬────┬───┬────────┬─────┬────────┐
│編│      │      │        │      │                │          │                │
│  │時  間│ 地點 │方   法 │被害人│   竊取之財物   │ 備   註  │原審判決所處之刑│
│號│      │      │        │      │                │          │                │
├─┼───┼───┼────┼───┼────────┼─────┼────────┤
│  │96年12│臺中縣│以自備鑰│己○○│現金新臺幣（下同│金戒指變賣│辛○○竊盜，累犯│
│  │月19日│大雅鄉│匙開啟門│      │）300 元、金戒指│換現花用。│，處有期徒刑捌月│
│1 │下午3 │三和村│鎖，進入│      │1 枚、圖書禮券30│          │。扣案之鑰匙伍支│
│  │時許  │建興路│屋內徒手│      │0 元、紅包1 只（│自首。    │，均沒收。      │
│  │      │74號  │竊取財物│      │內有現金2,615 元│          │                │
│  │      │      │        │      │）              │          │                │
├─┼───┼───┼────┼───┼────────┼─────┼────────┤
│  │96年12│臺中縣│同上    │庚○○│精英牌型號A907、│其中一台筆│辛○○竊盜，累犯│
│2 │月25日│大雅鄉│        │      │華碩牌701 －W002│記型電腦，│，處有期徒刑捌月│
│  │下午3 │西寶村│        │      │（電腦編號P/N ：│辛○○已向│。扣案之鑰匙伍支│
│  │時許  │中正路│        │      │900A01A00000000Q│綽號「大姐│，均沒收。      │
│  │      │174 之│        │      │）筆記型電腦各1 │」之成年女│                │
│  │      │12號  │        │      │台、金幣2枚     │子，互易毒│                │
│  │      │      │        │      │                │品使用。  │                │
│  │      │      │        │      │                │自首。    │                │
├─┼───┼───┼────┼───┼────────┼─────┼────────┤
│  │96年12│臺中縣│同上    │戊○○│國際牌TC－37MPJ │辛○○已向│辛○○竊盜，累犯│
│3 │月26日│潭子鄉│        │      │、機號：0000000 │綽號「大姐│，處有期徒刑捌月│
│  │下午3 │潭陽村│        │      │之42吋液晶電視1 │」之成年女│。扣案之鑰匙伍支│
│  │時許  │光陽路│        │      │台              │子，互易毒│，均沒收。      │
│  │      │152號 │        │      │                │品使用。  │                │
│  │      │      │        │      │                │自首。    │                │
├─┼───┼───┼────┼───┼────────┼─────┼────────┤
│  │96年12│臺中縣│同上    │丙○○│金色小豬造型之存│自首。    │辛○○竊盜，累犯│
│4 │月28日│大雅鄉│        │      │錢筒1 個（內有硬│          │，處有期徒刑捌月│
│  │下午2 │三和村│        │      │幣約1,000餘元） │          │。扣案之鑰匙伍支│
│  │時30分│建興路│        │      │                │          │，均沒收。      │
│  │許    │96號  │        │      │                │          │                │
├─┼───┼───┼────┼───┼────────┼─────┼────────┤
│  │96年12│臺中縣│以自備鑰│丁○○│車號IWO －357 號│自首。    │辛○○竊盜，累犯│
│5 │月30日│豐原市│匙開啟機│      │重型機車1台     │          │，處有期徒刑伍月│
│  │上午9 │社皮路│車電門開│      │                │          │。扣案之鑰匙伍支│
│  │時30分│59號前│關鎖，發│      │                │          │，均沒收。      │
│  │許    │      │動引擎將│      │                │          │                │
│  │      │      │機車駛離│      │                │          │                │
│  │      │      │現場    │      │                │          │                │
├─┼───┼───┼────┼───┼────────┼─────┼────────┤
│  │96年12│臺中縣│以自備鑰│乙○○│車號GW2 －957 號│未遂。    │辛○○竊盜未遂，│
│6 │月31日│豐原市│匙開啟機│      │重型機車1台     │          │累犯，處有期徒刑│
│  │下午1 │直興街│車電門開│      │                │          │肆月。扣案之鑰匙│
│  │時20分│220 巷│關鎖    │      │                │          │伍支，均沒收。  │
│  │許    │內    │        │      │                │          │                │
└─┴───┴───┴────┴───┴────────┴─────┴────────┘
附錄：本案論罪科刑法條全文
中華民國刑法第320條
意圖為自己或第三人不法之所有，而竊取他人之動產者，為竊盜
罪，處 5 年以下有期徒刑、拘役或 5 百元以下罰金。
意圖為自己或第三人不法之利益，而竊佔他人之不動產者，依前
項之規定處斷。
前二項之未遂犯罰之。


司法院資訊處製作；財團法人民間司法改革基金會備份。
